臺灣臺北地方法院交通事件裁定　　　　　　　　　　九十三年度交聲字第八六七號
　　異　議　人
　　即受處分人　甲○○
右列異議人即受處分人因違反道路交通管理處罰條例案件，對於臺北市交通事件裁所
民國九十三年八月十七日所為之處分（原處分案號：北市裁三字第裁二二—ＡＩＭ一
○一三三一號）聲明異議，本院裁定如左：
    主  文
異議駁回。
    理  由
一、按道路交通管理處罰條例所稱之汽車，包括機器腳踏車在內，該條例第三條第八
    款定有明文。次按汽車駕駛人轉彎時，不依標誌標線號誌指示者，處二百元以上
    六百元以下（即新臺幣六百元以上一千八百元以下）罰鍰，並記違規點數一點，
    同條例第四十八條第二款、第六十三條第一項第一款亦已明定。
二、本件異議人即受處分人甲○○於民國九十三年七月二十二日七時十五分許，騎乘
    車牌號碼ＢＡＲ—一八一號重型機車，行經臺北市○○路車行地下道與忠孝東路
    五段路口時，違反禁止右轉標誌右轉（南轉東），經臺北市政府警察局信義分局
    交通分隊員警陳俊宏攔停，並以異議人有「不依標誌標線號誌指示轉彎」之違規
    ，當場舉發。嗣經異議人於應到案日期前向原處分機關提出申訴，由原處分機關
    函請舉發單位調查結果，仍認異議人有前開違規行為，原處分機關乃依道路交通
    管理處罰條例第四十八第二款、第六十三條第一項第一款及違反道路交通管理事
    件統一裁罰標準表規定，於九十三年八月十七日以北市裁三字第裁二二—ＡＩＭ
    一０一三三一號裁決書裁處異議人罰鍰六百元。
三、聲明異議意旨固不否認其有於前述時間騎乘前開車號機車在前述地點違規右轉之
    事實，惟辯稱：伊綠燈右轉被罰，經員警當場告知才知基隆路車行地下道禁止右
    轉忠孝東路，伊也知違規屬實，但心中不服，因機車出基隆路時行車狀況不易發
    現號誌，交工處也未在紅燈停止線設置明顯完善之號誌云云。經查，異議人騎乘
    前開機車確有在前揭時地違規右轉乙節，業據證人即掣單舉發之員警陳俊宏於九
    十三年九月二十日到庭結證稱：當時伊站在基隆路、忠孝東路的東南角靠近捷運
    站出口處，看到異議人從地下道出來後，就直接右轉忠孝東路，當時他的行向是
    綠燈沒錯，但該處有禁止右轉標誌等語明確。又查，異議人所辯路標設置不當一
    情，經原處分機關函請舉發單位臺北市政府警察局信義分局查復，該局覆稱：「
    基隆路車行地下道松壽路入口處已設置禁制牌面告示用路人基隆路車行地下道僅
    准直行基隆路；另於北上出口之門型架上明顯處，懸掛禁止右轉標誌，下方並有
    副牌註明『地下道』，並於地面車道繪設直行指向箭頭告知駕駛人僅准直行基隆
    路；另基隆路一段與忠孝東路交叉路口之東南角之號誌桿上亦懸掛禁止左、右轉
    標誌，下方並有副牌註明『地下道』」，有該局九十三年八月六日北市警信分交
    字第０九三六二六七七一００號書函及證人庭呈之現場採證照片四張在卷可稽，
    駕駛人實難將其本身之未注意標誌諉為號誌不明顯未盡完善，異議人上開辯解，
    實無可採。本件事證已臻明確，異議人之違規行為堪以認定。
四、綜上所述，異議人確有於前揭時、地不依標誌標線號誌指示轉彎之行為。從而，
    原處分機關依道路交通管理處罰條例第四十八條第二款、第六十三條第一項第一
    款及違反道路交通管理事件統一裁罰標準表之規定，裁處異議人罰鍰六百元並予
    記違規點數一點，核無違誤，本件異議人之異議為無理由，應予駁回。
據上論斷，應依道路交通案件處理辦法第十九條，裁定如主文。
中　　　華　　　民　　　國　　九十三　　年　　　九　　　月　　二十四　　日
                                臺灣臺北地方法院交通法庭
                                    法　官  歐陽漢菁
右正本證明與原本無異。
如不服本裁定，應於裁定送達後五日內向本院提出抗告狀。
                                    書記官  沈 芳 君
中　　　華　　　民　　　國　　九十三　　年　　　九　　　月　　 三十 　　日
